臺灣高雄地方法院刑事判決　　　　　　　　　　　　　九十四年度訴字第一一八號
　　公　訴　人　臺灣高雄地方法院檢察署檢察官
　　被　　　告　甲○○　男　二.
右列被告因違反毒品危害防制條例案件，經檢察官提起公訴（九十三年度偵字第六六
六一號），本院合議庭裁定由受命法官獨任進行簡式審判程序，判決如下：
    主      文
甲○○施用第一級毒品，處有期徒刑柒月。
    事      實
一、甲○○前於民國九十一年間因施用毒品案件，經本院以九十一年度毒聲字第一八
    九七號裁定送勒戒處所觀察、勒戒後，認有繼續施用毒品之傾向，經本院以九十
    一年度毒聲字第二七三七號裁定令入戒治處所施以強制戒治，並以九十一年度毒
    聲字第六五七二號裁定停止戒治付保護管束，復以九十二年度毒聲字第一一七號
    裁定撤銷停止戒治令入戒治處所施以強制戒治，於九十二年十一月二十三日強制
    戒治期滿執行完畢。詎其不知悔改，明知海洛因業經公告為毒品危害防制條例第
    二條第二項所列管之第一級毒品，不得非法持有、施用，復基於施用第一級毒品
    海洛因之犯意，於九十二年十一月二十三日強制戒治執行完畢釋放後五年內，於
    九十三年十一月二日中午十二時許，在其位於高雄縣林園鄉○○村○○○路二六
    一之一號住處內，將海洛因摻水以注射針筒注入體內之方式，施用第一級毒品海
    洛因一次。嗣經警方於九十三年十一月三日中午十二時，在高雄縣林園鄉○○路
    ○段全國加油站旁臨檢查獲，且於九十三年十一月三日下午二時三十分採尿送驗
    後，始知上情。
二、案經高雄市政府警察局小港分局報請臺灣高雄地方法院檢察署檢察官偵查起訴。
    理      由
一、本案被告甲○○所犯係死刑、無期徒刑、最輕本刑為三年以上有期徒刑以外之罪
    ，其於準備程序就前揭被訴事實為有罪之陳述，經受命法官告知簡式審判程序之
    旨，並聽取其與公訴人之意見後，本院認無不得或不宜改依簡式審判程序進行之
    處，爰依刑事訴訟法第二百七十三條之一第一項、第二百八十四條之一，裁定本
    件由受命法官獨任進行簡式審判程序，合先敘明。
二、訊據被告對其於右揭時、地施用第一級毒品海洛因之事實，於本院審理時（參見
    本院九十四年一月二十五日審判筆錄）坦承不諱。另查：
  (一)被告係於九十三年十一月三日下午二時三十分，經警方採集其尿液送驗結果，呈
    嗎啡陽性反應，此有高雄市立凱旋醫院九十三年十一月十九日轉碼編號0000
    0000號濫用藥物尿液檢驗報告嫌疑人尿液代碼與姓名對照表各一紙附卷可稽
    ，足見被告確有施用第一級毒品海洛因之事實無訛。
  (二)按海洛因施用入人體後水解還原成嗎啡，再循嗎啡之代謝方式排出體外，業據行
    政院衛生署藥物食品檢驗局七十三藥檢壹字第○三○二二一號函說明綦詳，且依
    醫學臨床實驗及根據英國藥學會出版ＩｓｏｌａｔｉｏｎａｎｄＩｎｄｅｎｔｉ
    ｆｉｃａｔｉｏｎｏｆＤｒｕｇｓ乙書第二九三頁載明：海洛因經注射入人體後
    ，在體內迅速水解成６ＭｏｎｏａｃｅｔｙＩｍｏｒｐｈｉｎｅ，再緩緩繼續水
    解成嗎啡，然後再循嗎啡之代謝方式排出，同書第四三一至四三二頁並載有：嗎
    啡經注射入人體後，約百分之五十以上於八小時內自尿中排出，至二十四小時排
    出約百分之九十，但四十八小時後仍有微量可檢出等語。是依上開說明，佐以被
    告前揭尿液檢驗報告，被告自白於前揭時間，有施用第一級毒品海洛因一次等語
    ，核與前揭事證相符，應堪採信。
  (三)另犯毒品危害防制條例第十條施用第一級、第二級毒品之罪者，檢察官應先聲請
    法院裁定將被告令送勒戒處所觀察、勒戒，經觀察、勒戒後，認有繼續施用毒品
    傾向者，應由檢察官聲請法院裁定令入戒治處所施以強制戒治，且經強制戒治執
    行完畢釋放後，五年內再犯第十條之罪，檢察官應依一般刑事訴訟程序予以起訴
    論罪科刑，此觀諸毒品危害防制條例第二十條第一項、第二項、第二十三條第二
    項前段規定自明。經查，被告前於九十一年間因施用毒品案件，經本院以九十一
    年度毒聲字第一八九七號裁定送勒戒處所觀察、勒戒後，認有繼續施用毒品之傾
    向，經本院以九十一年度毒聲字第二七三七號裁定令入戒治處所施以強制戒治，
    並以九十一年度毒聲字第六五七二號裁定停止戒治付保護管束，復以九十二年度
    毒聲字第一一七號裁定撤銷停止戒治令入戒治處所施以強制戒治，於九十二年十
    一月二十三日強制戒治期滿執行完畢等情之事實，此有臺灣高等法院被告全國前
    案紀錄表、本院被告院內索引卡紀錄表、臺灣高雄地方法院檢察署刑案資料查註
    紀錄表各一紙附卷可參。被告前既曾因施用毒品案件，經強制戒治後，復因施用
    毒品，其於前開強制戒治執行完畢釋放後五年內，再犯本案施用毒品罪，依毒品
    危害防制條例第二十三條第二項之規定，屬應依法論罪科刑之行為，依前開說明
    ，本案被告上開所為，係於九十二年十一月二十三日強制戒治執行完畢釋放後五
    年內，再犯毒品危害防制條例第十條第一項施用第一級毒品罪，本案事證明確，
    被告上開犯行洵堪認定。
三、按海洛因為毒品危害防制條例第二條第二項第一款所明定之第一級毒品。核被告
    所為，係犯同條例第十條第一項之施用第一級毒品罪。被告持有第一級毒品進而
    施用，持有之低度行為為施用之高度行為所吸收，不另論持有毒品之罪。爰審酌
    被告前因施用毒品案件經強制戒治執行完畢釋放後，仍未能徹底戒絕毒品，復犯
    本案施用毒品罪，顯見其無戒毒悔改之意，惟念其施用毒品之次數、施用毒品乃
    自戕一己之身體健康，尚未對他人造成危害，且犯後已坦承犯行，態度良好等一
    切情狀，量處如主文所示之刑。
四、又毒品危害防制條例第十八條第一項前段之規定，乃刑法第三十八條第一項第一
    款之特別規定，此所稱查獲之毒品，係指有罪判決書於事實欄內，已經認定為被
    告有罪事實之毒品，即足當之，不以仍屬於被告所有者為限（最高法院九十二年
    年度臺非字第二九七號裁判要旨參照）。經查，扣案疑似第一級毒品海洛因粉末
    一包（毛重零點三公克），被告迭次否認為其所有，並辯稱係案外人林志宗所有
    ，況上揭物品確係由案外人林志宗所購買預供被告施用前，為警自案外人林志宗
    身上取出等情，業據案外人林志宗於警詢中陳述明確，且客觀上亦無從認定係被
    告所有之物，足徵被告上揭所辯，應堪採信。是揆諸前揭說明，此部分之扣案物
    品無論是否確為第一級毒品海洛因均與本案被告施用第一級毒品海洛因案件無涉
    ，非被告所有供其施用第一級毒品海洛因所用之物，本院自不得予以宣告沒收，
    爰不另為沒收銷燬之諭知。
據上論斷，應依刑事訴訟法第二百七十三條之一第一項、第二百九十九條第一項前段
，毒品危害防制條例第十條第一項，刑法第十一條前段，判決如主文。
本案經檢察官乙○○到庭執行職務。
中　　　華　　　民　　　國　　九十四　　年　　　一　　　月　　二十八　　日
                                  臺灣高雄地方法院刑事鳳刑三庭庭
                                      法　官  唐中興
右正本證明與原本無異。
如不服本判決，應於判決送達後十日內，向本院提出上訴狀。
                                      書記官   顏宗貝
中　　　華　　　民　　　國　　九十四　　年　　　一　　　月　　二十八　　日
附錄本案判決論罪科刑法條：
毒品危害防制條例第十條
施用第一級毒品者，處六月以上五年以下有期徒刑。
施用第二級毒品者，處三年以下有期徒刑。
